【裁判字號】    90,上易,2477
【裁判日期】    900919
【裁判案由】    傷害
【裁判全文】
台灣高等法院台中分院刑事判決                    九十年度上易字第二四七七號
    上  訴  人
    即  被  告  乙○○
右上訴人因傷害案件，不服臺灣彰化地方法院九十年易字第一二七五號中華民國九十
年九月十九日第一審判決（起訴案號：臺灣彰化地方法院檢察署九十年度偵字第一七
二六號），提起上訴，本院判決如左：
      主      文
上訴駁回。
乙○○緩刑參年。
      事實及理由
一、本案經本院審理結果，認第一審判決認事用法及量刑均無不當，應予維持，並引
    第一審判決書記載之事實、證據及理由。（如附件）
二、原審因而適用刑事訴訟法第四百五十二條、第四百五十一條之一第四項第三款、
    第二百九十九條第一項前段，刑法第二百七十七條第一項、第四十一條第一項，
    罰金罰鍰提高標準條例第一條前段、第二條之規定，並審酌被告之品行、犯罪之
    動機、目的、手段、所生之危害及犯罪後態度等一切情狀，量處有期徒刑三月，
    並諭知易科罰金之折算標準，其認事用法核無違誤，量刑亦屬允當，上訴意旨認
    量刑過重為無理由，應予駁回。
三、復查：(一)本件案發之原因係被告與告訴人於八十九年十二月六日晚上八時三十分
    許，在彰化縣和美鎮東芳餐廳聚飲時，因告訴人以「你太太討客兄」等言語相激
    致發生衝突繼而互毆，被告受有上唇裂傷、右小腿擦傷等傷害，被告不甘心，再
    於同日晚上十時許前往告訴人之住處理論，再度發生衝突，並以鐵條刺傷告訴人
    左大腿等情，業據被告坦承在卷，被告刺傷告訴人部分，核與告訴人指訴情節相
    符，並有診斷証明書及受傷相片附卷可考。(二)告訴人八十九年十二月二十七日警
    訊時，就衝突原因指稱：「．．其間我用話去刺激乙○○」等語，是被告所指告
    訴人於公眾場合以「你太太討客兄」等言語相激等語，即非無據，參以被告與告
    訴人於案發後次日即八十九年十二月七日在友人處書立和解書，載明：「甲方乙
    ○○和乙方丙○○茲因細故吵架，經雙方達成和解，不追究既往，皆願放棄民事
    及刑事追訴權。恐口無憑，特立此書為據」等情，業據告訴人及被告一致於警訊
    時陳明在卷，並有和解書附卷可考。嗣被告及告訴人分別以受有傷害為由，違背
    前約提出告訴，惟被告於偵查中撤回對告訴人之告訴，經原審諭知不受理判決等
    情，亦有原審判決足稽。查被告前未曾受有期徒刑以上刑之宣告，有台灣彰化地
    方法院檢察署刑案資料查註紀錄表附於偵查卷可稽，本院審酌事件發生之原因及
    處理之過程及被告犯後坦承犯行與告訴人達成和解等情形，認經此教訓，被告當
    知所警惕，應無再犯之虞，本院認對被告所宣告之刑，以暫不執行為適當，爰併
    宣告緩刑三年。
四、據上論斷，應依刑事訴訟法第三百七十三條、第三百六十八條、刑法第七十四條
    第一款，判決如主文。
本案經檢察官甲○○到庭執行職務。
中      華      民      國      九十       年    十二     月   二十六   日
                                臺灣高等法院臺中分院刑事第四庭
                                      審判長法  官  洪  耀  宗
                                            法  官  江  德  千
                                            法  官  劉  登  俊
右正本證明與原本無異。
不得上訴。
                                            書記官  鄧  智  惠
中      華      民      國      九十       年    十二     月   二十八   日
附件
臺灣彰化地方法院刑事判決                          九十年度易字第一二七五號
    公  訴  人  臺灣彰化地方法院檢察署檢察官
    被      告  乙○○  男  四十七歲（民國○○○年○月○○日生）
                        住彰化縣和美鎮○○里○○路四三六巷二號
                        身分證統一編號：Ｎ一七九五六號
                丙○○  男  四十四歲（民國○○○年○月○○○日生）
                        住彰化縣和美鎮○○里○○路六三號
                        身分證統一編號：Ｎ一八六七五五號
右列被告因傷害案件，經檢察官聲請以簡易判決處刑（九十年度偵字第一七二六號）
，本院認應以通常程序審理，判決如左：
        主  文
乙○○傷害人之身體，處有期徒刑月，如易科罰金，以佰元折算壹日。
丙○○被訴傷害部分，公訴不受理。
        事  實
一、乙○○於民國（下同）八十九年十二月六日晚上十時十五分許，在彰化縣和美鎮
    ○○路六十三號丙○○住處兼工廠，因不甘當晚八時三十分許，在彰化縣和美鎮
    東芳餐廳與丙○○聚飲間口角衡突繼以互毆受有上唇裂傷、右腳擦傷等傷害，竟
    基於傷害人身體之犯意，持拾地上鐵條刺擊丙○○左大腿，致丙○○受有左大腿
    裂傷之傷害。
二、案經丙○○訴請彰化縣警察局報由台灣彰化地方法院檢察署檢察官聲請以簡易判
    決處刑。
        理  由
有罪部分：
一、右開犯罪事實，迭據被告乙○○自警訊、偵查以迄本院審理時均自白不諱，核與
    告訴人丙○○指訴情節相合，並有丙○○之診斷書一紙與受傷相片在卷可稽，事
    證明確，被告乙○○犯行堪予認定。
二、核被告乙○○所為，係犯刑法第二百七十七條第一項傷害罪。爰審酌被告乙○○
    之素行、犯罪目的、手段、所造成之危害及犯後態度等一切情狀，量處如主文所
    示之刑，並諭知易科罰金之折算標準，以資警儆。
不受理部分：
一、按告訴乃論之罪，告訴人於第一審辯論終結前得撤回其告訴，又告訴經撤回者，
    應諭知不受理之判決，刑事訴訟法第二百三十八條第一項、第三百零三條第三款
    定有明文。
二、查本件告訴人即被告乙○○告訴被告丙○○於如上揭時間，在前開東芳餐廳動手
    毆打告訴人乙○○受有前述傷害，起訴書認被告丙○○係觸犯刑法第二百七十七
    條第一項傷害罪，依同法第二百八十七條前段之規定，須告訴乃論。茲據告訴人
    乙○○於檢察官偵查中已陳明撤回其告訴，有筆錄可憑，依照首開說明，並不經
    言詞辯論，逕諭知被告丙○○此部分不受理之判決。
據上論斷，應依刑事訴訟法第四百五十二條、第四百五十一條之一第四項第三款、第
二百九十九條第一項前段、第三百零三條第三款、第三百零七條，刑法第二百七十七
條第一項、第四十一條第一項，罰金罰鍰提高標準條例第一條前段、第二條，判決如
主文。
中      華      民      國      九十      年    九    月      十九      日
                                臺灣彰化地方法院刑事第三庭
                                    法      官  洪  榮  謙
右正本證明與原本無異。
如不服本判決，應於判決送達後十日內向本院提出上訴狀( 須附繕本 )。
告訴人或被害人對於判決如有不服具備理由請求檢察官上訴者，其上訴期間之計算係
以檢察官收受判決正本之日期為準。
                                    法院書記官  張  木  松
中      華      民      國      九十      年    九    月     二十四     日
刑法第二百七十七條
傷害人之身體或健康者，處三年以下有期徒刑，拘役或一千元以下罰金。
犯前項之罪，因而致人於死者，處無期徒刑或七年以上有期徒刑，致重傷者，處三年
以上，十年以下有期徒刑。
                                                                        Ｒ


司法院資訊處製作；財團法人民間司法改革基金會備份。
